【裁判字號】    89,易,4559
【裁判日期】    891130
【裁判案由】    竊盜
【裁判全文】
~V;臺灣高雄地方法院刑事判決                     八十九年度易字第四五五九號
    公  訴  人  臺灣高雄地方法院檢察署檢察官
    被      告  甲○○
右列被告因竊盜案件，經檢察官聲請簡易判決處刑（八十九年度偵字第一三七三一號
、一三七三二號），經本院鳳山簡易庭簽准，改以通常程序審理，本院判決如左：
    主  文
邱贏輝竊盜，處有期徒刑肆月。
    事  實
一、邱贏輝曾有傷害、竊盜之犯罪紀錄，其於民國八十八年間所犯竊盜罪，經法院判
    處拘役五十日，緩刑三年，詎不知悔改，竟意圖為自己不法之所有，於八十八年
    十二月廿二日（起訴書載為十二日）下午一時許，在高雄縣鳳山市○○路六號前
    ，見乙○○所有由其妻鄭秀珍使用之車牌號碼ＰＭＱ－五九０號（引擎號碼Ｃ0
    000000號）藍色重型機車一部，停放該處，機車上插著鑰匙，竟竊取該車
    得逞，並將前竊得之ＸＬＣ－四一二號機車車牌（該件竊盜案業經判決確定）換
    上該機車，自行騎用。嗣於八十九年四月廿八日下午三時許，在高雄縣大寮鄉○
    ○路為警查獲。
二、案經內政部警政署高雄港務警察所移送台灣高雄地方法院檢察署檢察官偵查聲請
    簡易判決處刑。
    理  由
一、訊據被告邱贏輝矢口否認竊盜犯行，辯稱：伊見該車斜放於高雄市○○○路與三
    多路之三角公園，車子陳舊，無電又無油，又無牌照，以為係無主之機車，故牽
    去修理後使用云云。惟查，被告於警訊時供稱：伊前拾獲一面號碼為ＸＬＣ－四
    一二號機車車牌，約半年前，至鳳山附近，見路邊有一部重機車，鑰匙未拔下，
    伊就將該機車騎走等語綦詳；又於偵查中供稱：伊於八十八年十二月（檢察官誤
    問為十月）在鳳山地區偷車牌號碼ＰＭＱ－五九０號機車，因機車上插著鑰匙，
    一時貪念而騎走等語在卷，核與被害人鄭秀珍於警訊時之指述情節相符，並有高
    雄縣警察局車輛失竊證明單及贓物認領保管單各一紙復卷可稽，被告所辯要屬卸
    責之詞，不足採信，罪證明確，被告犯行堪以認定。
二、核被告所為係犯刑法第三百二十條第一項之竊盜罪。爰審酌被告曾有如事實欄所
    示之犯罪紀錄，有本院被告院內索引卡紀錄表、台灣高等法院被告全國前案紀錄
    表在卷可考，素行尚非良好，其因貪圖自己便利，竊取他人機車，危害社會治安
    ，且犯後狡詞匿飾，態度欠佳等一切情狀，量處如主文所示之刑，以資懲儆。
據上論斷，應依刑事訴訟法第二百九十九條第一項前段、第四百五十二條，刑法第三
百二十條第一項，罰金罰鍰提高標準條例第一條前段，判決如主文。
本案經檢察官陳正達到庭執行職務。
中      華      民      國      八十九    年    十一    月      三十    日
                                  臺灣高雄地方法院刑事庭
                                      法  官    郭錦茂
右正本證明與原本無異。
如不服本判決，應於判決送達後十日內，向本院提出上訴狀。
                                      書記官    賴佳慧
中    華    民    國      八十九      年      十二      月      一      日
附錄本判決論罪法條：
刑法第三百二十條：
  意圖為自己或第三人不法之所有，而竊取他人之動產者，為竊盜罪，處五年以下有
  期徒刑、拘役或五百元以下罰金。
  意圖為自己或第三人不法之利益，而竊佔他人之不動產者，依前項之規定處斷。
  前二項之未遂犯罰之。


司法院資訊處製作；財團法人民間司法改革基金會備份。
